【裁判字號】    92,上易,151
【裁判日期】    920403
【裁判案由】    傷害
【裁判全文】
臺灣高等法院臺南分院刑事判決      九十二年度上易字第一五一號  Ａ
      上  訴  人  臺灣臺南地方法院檢察署檢察官
      被      告  甲  ○  ○
右上訴人因被告傷害案件，不服臺灣臺南地方法院九十一年度易字第一六一四號中華
民國九十一年十二月二十七日第一審判決（起訴案號：臺灣臺南地方法院檢察署九十
一年度偵字第四四○五號），提起上訴，本院判決如左：
      主      文
上訴駁回。
      事      實
一、甲○○係乙○○堂兄，乙○○於民國九十一年三月三日十時許，乙○○駕駛車牌
    號碼ＫＷ３︱３１２號機車，沿台南市○○路由北往南方向行駛，途經台南市○○路一二八五巷口，與丁○○（民國七十五年九月三日生）所騎之車牌號碼ＷＩ
    Ｆ︱７１３號機車（後載丙○○）擦撞，致二人均倒地受傷害（過失傷害部分，
    均未告訴）。不料被告甲○○到達現場後，見狀心生不滿，竟一時氣憤，基於傷
    害之犯意，朝丁○○之左臉揮打一拳，致丁○○受有左顳部四Ｘ五公紅腫之傷害
    。
二、案經丁○○之法定代理人即其母戊○○訴由台南市警察局第六分局報請臺灣臺南
    南地方法院檢察署檢察官偵查起訴。
      理      由
一、右揭事實，已據被告甲○○於偵審中坦白承認，核與證人丙○○、己○○於警訊
    、偵查中及本院調查時證述之情節相符，且被害人丁○○被毆後確受有右揭傷害
    ，亦有台南市立醫院驗傷診斷書一紙附卷可稽，罪證明確，被告犯行可以認定。
    至告訴人戊○○指稱被害人丁○○另受有後腹腔血腫併腹膜炎，亦係遭被告甲○○毆打所致乙節，為被告所堅決否認，且證人丙○○、己○○於偵查中及本院調
    查時亦均具結證稱：只看到甲○○朝丁○○之左臉部毆打一拳以後，就被旁人拉
    開了，沒有看見甲○○再毆打丁○○等語在卷，均未指出被告另有毆打被害人腹
    部之行為，茍被告另有該傷害行為，證人丙○○既被害人所騎機車所搭載，衡情
    可輕易目睹始合常情，因此難認被害人丁○○所受後腹腔血腫併腹膜炎之傷害，
    亦係遭被告甲○○毆擊所致，此亦為公訴人所同認。再參酌本院調查時，為被害
    人丁○○機車後載之證人丙○○具結證稱：「當時號誌是黃燈，我們要騎過去，
    是我們撞到乙○○左側的機車，好像撞到機車的中間，我整個人飛過去掉在丁○○機車的前面，我回頭看丁○○被攙起來，他如何倒的我不知道，甲○○有到現
    場，我有看到，他有打丁○○左側臉部一拳，打一拳以後旁邊的人就來拉開了，
    我沒有看到甲○○是否有繼續打丁○○。」；證人乙○○具結證稱：「車禍發生
    時我沒有在現場，車禍後我有到現場，我是先到現場，甲○○後來才到現場，我
    有看到甲○○打對方臉頰一下，當時很多人就把雙方隔開，我們看發生車禍的人
    有嚇到，就請他們到機車行休息。」；及被害人丁○○指稱：「我右邊被撞向左
    邊，我人倒在機車的旁邊，機車沒有壓到我。」等語觀之，為被害人機車附載之
    證人丙○○於車禍發生時，是由後座飛過機車前而落地，可見被害人騎機車闖黃
    燈時，機車甚為快速，兩機車相撞時之衝擊力不小，在衝撞倒地前霎時間，被害
    人丁○○極可能被不明硬物（如機車把手、後照鏡之類突出物）撞擊腹部，造成
    內傷出血，在查無證據證明被告有毆擊被害人腹胸部之情事，自不得單憑被告毆
    打被害人丁○○之左臉一拳，造成左顳部四Ｘ五公紅腫之傷害，即為推定被害人
    所受後腹腔血腫併腹膜炎之傷害，亦是出於被告之毆打所致，附為敘明。
二、核被告甲○○所為，係犯刑法第二百七十七條第一項之傷害罪。原審依刑法第二
    百七十七條第一項、第四十一條第一項前段，罰金罰鍰提高標準條例第一條前段
    、第二條，並審酌僅因不滿被害人與其堂妹騎機乘車相擦撞，致其堂妹倒地成傷
    ，竟不依正常程序平和處理交通事故，一時氣憤出手朝被害人左臉揮打一拳，惟
    被告無犯罪前科，有臺灣高等法院被告全國前案紀錄表乙紙附卷足憑，且被害人
    所受左顳部傷勢尚非重，偵審中坦承犯行，態度尚佳等一切情狀，量處被告拘役
    三十日，並諭知如易科罰金以三百元折算一日。本院經核原判決認事用法及量刑
    均無不當。
三、檢察官依告訴人之請求而提起上訴，上訴意旨略以：被告尚未與告訴人達成民事
    上和解，及證人丙○○於灣裡派出所製作筆錄時，明確證稱：「被告毆打被害人
    時，乙○○向被告喊稱『哥，不要再打了』喊了二、三聲」等語，此足證被告確
    實不僅毆打被害人一拳，且被害人遭毆傷再轉診成大醫院出現有後腹腔血腫併腹
    膜炎重症等由，指摘原判決量刑過輕及採證不當。惟被告確實只毆打被害人左臉
    一拳，已據前述證人證實，若乙○○有向被告喊稱『哥，不要再打了』喊了二、
    三聲之事，充其量無非意在制止雙方之衝突，難以之證明被告有再毆擊被害人左
    臉一拳以外其他之傷害行為；又據被告陳稱並非其不願和解，而是被害人要求賠
    償新台幣一百二十萬元，非其能力所可負擔等語，則依被告揮打被害人左臉揮打
    一拳，僅致被害人受有左顳部四Ｘ五公紅腫之輕傷害，即要求賠償新台幣一百二
    十萬元，顯然過鉅，本件不能達成民事上和解，並不得完全歸責於被告無和解誠
    意。是本件上訴為無理由，應予駁回。
據上論斷，應依刑事訴訟法第三百六十八條，判決如主文。
本案經檢察官劉得鉦到庭執行職務。
中    華    民    國      九十二      年      四      月        三      日
                                  臺灣高等法院臺南分院刑事第五庭
                                      審判長法官  鄭    文    肅
                                            法官  王    浦    傑
                                            法官  黃    三    哲
右正本證明與原本無異。
不得上訴。
                                      法院書記官  陳    淑    貞
中    華    民    國      九十二      年      四      月      八        日
附錄法條：
刑法第二百七十七條第一項：
傷害人之身體或健康者，處三年以下有期徒刑、拘役或一千元以下罰金。


司法院資訊處製作；財團法人民間司法改革基金會備份。
